【裁判字號】    97,交聲,689
【裁判日期】    970430
【裁判案由】    違反道路交通管理處罰條例聲明異議
【裁判全文】
臺灣臺北地方法院交通事件裁定   97年度交聲字第689號
原處分機關  臺北市交通事件裁決所
異  議  人
即受處分人  乙○○
上列異議人因違反道路交通管理處罰條例案件，對於臺北市交通
事件裁決所中華民國97年3 月13日所為之處分（原處分案號：北
市裁二字第22－AEW419601 號）聲明異議，本院裁定如下：
    主  文
異議駁回。
    理  由
一、原處分意旨略以：異議人即受處分人乙○○於民國97年1 月
    30 日16 時25分許，騎乘車牌號碼：DKZ —712 號輕型機車
    ，行經臺北市○○○路○ 段84巷2 號，因「不按遵行之方向
    行駛」違規，遭臺北市政府警察局警員舉發，並填製北市警
    交字第AE W419601號通知單。嗣異議人雖於應到案日期前提
    出申訴，惟經原處分機關函請舉發單位調查結果，仍認受處
    分人確有前開違規行為，原處分機關乃於97年3 月13日，依
    道路交通管理處罰條例第45條第1 款、第63條第1 項第1 款
    （漏列第1 項第1 款），違反道路交通管理事件統一裁罰基
    準及處理細則第43條、第44條、第67條規定裁處受處分人罰
    鍰新壹幣（下同）900 元，並記違規點數1 點。
二、聲明異議意旨略以：伊於97年1 月30日騎乘車牌號碼：DKZ
    —712 號輕型機車，行經臺北市○○○路○ 段84巷2 號，因
    當天伊人不舒服急於就診，於是誤闖單行道，結果被一警員
    攔下，經伊打電話至廈門派出所，方得知當時攔車的員警並
    未具有正式警察身份，而只是學生而已，故該人員並沒有權
    利作攔車動作，為此聲明異議及請求撤銷原處分云云。
三、按駕駛人駕駛汽車，應遵守道路交通標誌、標線、號誌之指
    示，道路交通安全規則第90條定有明文。次按汽車駕駛人如
    不按遵行之方向行駛者，處新臺幣（下同）600 元以上
    1,800 元以下罰鍰；又有前開情形者，記違規點數1 點，道
    路交通管理處罰條例第45條第1 款、第63條第1 項第1 款分
    別定有明文。經查：
  (一)異議人於97年1 月30日16時25分許，騎乘車牌號碼：DK Z—
    712 號輕型機車，行經臺北市○○○路○ 段84巷2 號，因違
    規不按遵行方向行駛之行為乙節，業據異議人坦認不諱，核
    與證人即舉發本件交通違規事件之警員甲○○於本院97 年4
    月21日訊問時證稱明確，復有臺北市政府警察局97年1 月30
    日北市警交字第AEW419601 號通知單1 份在卷可稽。
  (二)雖異議人辯稱：伊於97年1 月30日騎乘車牌號碼：DKZ —71
    2 號輕型機車，行經臺北市○○○路○ 段84巷2 號，因當天
    伊人不舒服急於就診，於是誤闖單行道，結果被一警員攔下
    ，經伊打電話至廈門派出所，方得知當時攔車員警並未具有
    正式警察身份，而只是學生而已，故該人員並沒有權利作攔
    車動作云云。惟查：依證人甲○○於本院訊問時證稱：伊當
    時在晉江街和羅斯福路3 段84巷口執行取締違規勤務，且與
    另一位警專實習生一起在該處執行勤務，當時伊發現異議人
    之前有一輛車子也是違規，伊正在對該車輛開單子時，同時
    又發現異議人車輛違規，伊沒有辦法去攔異議人機車，伊就
    請實習生去攔下異議人，實習生攔下後，等伊將前面車子開
    完舉發單後，伊就對異議人開單等語明確（見本院97年4 月
    21日訊問筆錄），而證人甲○○當時為依法值勤之警員，復
    與異議人無任何仇隙，衡諸常情，證人甲○○殊無設詞誣陷
    異議人，而致己身陷於偽證重罪危險之理，是證人甲○○上
    開所述，應屬實情。堪認本案乃是證人甲○○見異議人機車
    違規逆向行駛之後，因尚對另一車輛進行舉發程序，乃委請
    警專學員代為將異議人機車攔下，嗣再由證人甲○○對異議
    人完成舉發程序甚明，則依此情觀之，該警專學員僅係證人
    甲○○手足之延伸而已，本案仍是證人甲○○對異議人為舉
    發行為，且舉發過程亦無違法之處。異議人前開所辯，自不
    足採信。
五、綜上所述，原處分機關以異議人不按遵行之方向行駛，依道
    路交通管理處罰條例第45條第1 款、道路交通管理事件統一
    裁罰基準及處理細則等規定，對異議人處以900 元罰鍰，並
    依道路交通管理處罰條例第63條第1 項第1 款（漏列第1 項
    第1 款）規定記違規點數1 點，於法並無不合。異議人執前
    詞而聲明異議，指摘原處分不當，非有理由，應予駁回。
據上論斷，應依道路交通管理處罰條例第87條第2 項、道路交通
案件處理辦法第19條，裁定如主文。
中    華    民    國    97    年    4     月    30    日
                       臺灣臺北地方法院交通法庭
                            法  官  賴淑美
以上正本證明與原本無異。
如不服本裁定，應於裁定送達後5 日內向本院提出抗告狀。
                            書記官  許翠燕
中    華    民    國    97    年    5     月    1     日


司法院資訊處製作；財團法人民間司法改革基金會備份。
